【裁判字號】    99,易,416
【裁判日期】    990609
【裁判案由】    竊盜
【裁判全文】
臺灣彰化地方法院刑事判決               99年度易字第416號
公  訴  人  臺灣彰化地方法院檢察署檢察官
被      告  乙○○
上列被告因竊盜案件，經檢察官提起公訴（99年度偵字第762 號
），被告於準備程序進行中就被訴事實均為有罪之陳述，經合議
庭裁定改行簡式審判程序，本院合併審理並判決如下：
    主  文
乙○○共同踰越牆垣、毀越安全設備於夜間侵入住宅竊盜，累犯
，處有期徒刑捌月。扣案如附表編號1 至編號2 所示之物，均沒
收。
    犯罪事實
一、乙○○前於民國98年間因公共危險案件，經臺灣臺中地方法
    院以98年度中交簡字第544 號判決判處有期徒刑3 月確定，
    甫於98年6 月3 日易科罰金執行完畢。詎仍不知悔改，緣乙
    ○○與真實姓名年籍不詳綽號「長腳」之成年男子為舊識，
    綽號「長腳」之男子欲前往位於彰化縣彰化市○○路○ 段52
    6 號之甲○○住處行竊，遂於98年12月17日夜間某時，撥打
    電話邀集乙○○一同前往行竊，乙○○應允後，即與綽號「
    長腳」之男子基於意圖為自己不法所有之犯意聯絡，於98年
    12月18日凌晨0 時許，駕駛車牌號碼9067-NZ 號之自用小客
    車至位於彰化縣彰化市○○路某處之檳榔攤前與綽號「長腳
    」之男子會合後，即依綽號「長腳」之男子指示將上開自用
    小客車駛至位於該檳榔攤附近之甲○○住處巷口停放，乙○
    ○並穿戴其所有如附表編號1 所示之帽子及附表編號2 所示
    之手套以避免被監視錄影設備拍攝到臉孔及留下指印後，隨
    即與綽號「長腳」之男子分別翻越甲○○住宅之圍牆，並由
    乙○○在上開住宅1 樓廁所旁之空地上擔任擔任把風之工作
    ，另由綽號「長腳」之男子以不詳之方式破壞上開住宅1 樓
    具防閑作用之廁所窗戶後，復再逾越該窗戶之安全設備進入
    房屋內，搜括而竊取甲○○所有之金戒子1 只、金項鍊1 條
    、數位相機1 部及現金新臺幣（下同）10萬元等物，得手後
    由乙○○分得上開數位相機1 部及現金3 萬3000元，並隨即
    各自逃離現場。嗣因甲○○發現住處遭竊報警處理，經警調
    閱甲○○住處附近監視器錄影畫面後，得知乙○○涉嫌重大
    ，乃於同日晚間8 時55分許前往乙○○位於臺中縣霧峰鄉樟
    公北巷51弄6 號之住處訪查，並經乙○○同意搜索後，在乙
    ○○所駕駛之上開自用小客車之後行李箱內，扣得甲○○遭
    竊之數位相機1 部（已發還甲○○）、乙○○所有供本件犯
    罪所用之如附表編號1 至編號2 所示之物、行竊時所穿戴之
    如附表編號3 至編號4 所示之物、與本案無關之如附表編號
    5 至編號10所示之物，而查悉上情。
二、案經甲○○訴由彰化縣警察局彰化分局報告臺灣彰化地方法
    院檢察署檢察官偵查起訴。
    理  由
一、本件被告乙○○所涉為死刑、無期徒刑、最輕本刑為3 年以
    上有期徒刑或高等法院管轄第一審案件以外之罪，並於本院
    行準備程序時就被訴事實為有罪之陳述，本院合議庭依刑事
    訴訟法第273 條之1 第1 項規定，裁定改由受命法官獨任行
    簡式審判程序，先予敘明。
二、訊據被告對於上開犯罪事實均坦承不諱，核與證人即被害人
    甲○○於警詢及偵訊中指證之失竊情節相符，復有現場照片
    6 張、監視器翻拍照片10張及贓物認領保管單1 份在卷可稽
    ，並有如附表編號1 至編號4 所示之物扣案可資佐證，足認
    被告之自白與事實相符，其犯行堪以認定。
三、按刑法第321 條第1 項第2 款之「門扇」專指門戶而言，而
    所謂「其他安全設備」，指門扇牆垣以外，依通常觀念足認
    防盜之一切設備而言，如門鎖、窗戶等（最高法院45年台上
    字第1443號、55年台上字第547 號判例意旨參照）。準此，
    非屬分隔住宅或建築物內外之間之出入口大門，而依通常觀
    念足認防盜之一切設備，諸如電網、門鎖以及窗戶等，均屬
    「其他安全設備」。本件被告於上開時間，先逾越告訴人甲
    ○○位於前址之住宅外牆，再將該建物具有防閑作用之廁所
    窗戶破壞後，旋逾越該窗戶之安全設備進入屋內行竊，此廁
    所窗戶並非屬分隔住宅或建築物內外之出入大門，應係社會
    通常觀念所認足以防盜之其他安全設備無疑；是核被告所為
    ，係犯刑法第321 條第1 項第1 款、第2 款之踰越牆垣、毀
    越安全設備於夜間侵入住宅竊盜罪。被告與綽號「長腳」之
    男子對於上開犯罪之實行，有犯意聯絡及行為分擔，為共同
    正犯。又被告有前揭刑案執行完畢之情形，此有臺灣高等法
    院被告前案紀錄表1 份在卷可按，被告受有期徒刑之執行完
    畢後，5 年內故意再犯本案法定本刑有期徒刑以上之罪，為
    累犯，應依刑法第47條第1 項規定加重其刑。爰審酌被告前
    有多項犯罪記錄，素行不良，且正值青壯，竟不思以正當方
    法賺取金錢，為本案竊盜犯行，惟犯後坦認犯行，尚見悔意
    ，兼衡其智識程度、犯罪動機、目的、手段及犯罪所造成之
    危害等一切情狀，量處如主文所示之刑。
四、扣案如附表編號1 、2 所示之物，公訴人雖未聲請沒收，然
    被告既自承為所有供上開犯罪所用之物，本院仍依刑法第38
    條第1 項第2 款宣告沒收。至扣案如附表編號3 、4 所示之
    物，係被告於犯罪時偶然穿著之衣物，並非用以掩飾個人身
    分或使告訴人難以辨識，應與本案犯罪之能否實現無直接關
    聯；扣案如附表編號5 至編號10所示之物，雖為被告所有之
    物，然並無證據顯示為被告本件之犯罪工具，公訴人亦均未
    聲請沒收，爰均不予以宣告沒收。
五、被告於本院審理時供陳綽號「長腳」之男子真實姓名為江良
    中，住基隆市○○○路100 之2 號，是否即為本件竊盜犯行
    之共犯，應由檢察官查明後另行依法處理，附此敘明。
據上論斷，應依刑事訴訟法第273 條之1 第1 項、第299 條第1
項前段，刑法第28條、第321 條第1 款、第2 款、第47條第1 項
、第38條第1項第2款，判決如主文。
本案經檢察官陳建佑到庭執行職務
中    華    民    國    99    年    6     月     9    日
                  刑事第二庭    法  官  江彥儀
以上正本證明與原本無異。
如不服本判決，應於收受判決後10日內向本院提出上訴書狀，並
應敘述具體理由；其未敘述上訴理由者，應於上訴期間屆滿後20
日內向本院補提理由書（均須按他造當事人之人數附繕本「切勿
逕送上級法院」）。
告訴人或被害人對於判決如有不服具備理由請求檢察官上訴者，
其上訴期間之計算係以檢察官收受判決正本之日期為準。
中    華    民    國    99    年    6     月     9    日
                                 書記官  黃明慧
附錄本案論罪科刑法條：
中華民國刑法第321條
（加重竊盜罪）
犯竊盜罪而有左列情形之一者，處 6 月以上、 5 年以下有期徒
刑：
一、於夜間侵入住宅或有人居住之建築物、船艦或隱匿其內而犯
    之者。
二、毀越門扇、牆垣或其他安全設備而犯之者。
三、攜帶兇器而犯之者。
四、結夥三人以上而犯之者。
五、乘火災、水災或其他災害之際而犯之者。
六、在車站或埠頭而犯之者。
前項之未遂犯罰之。
附表：
┌───┬─────────────┬──────┐
│編號  │       品      名         │   數   量  │
├───┼─────────────┼──────┤
│1     │帽子                      │1只         │
├───┼─────────────┼──────┤
│2     │手套                      │3支         │
├───┼─────────────┼──────┤
│3     │長袖上衣                  │1件         │
├───┼─────────────┼──────┤
│4     │球鞋                      │1雙         │
├───┼─────────────┼──────┤
│5     │螺絲起子                  │5支         │
├───┼─────────────┼──────┤
│6     │剪刀                      │1支         │
├───┼─────────────┼──────┤
│7     │鉗子                      │3支         │
├───┼─────────────┼──────┤
│8     │手電筒                    │1支         │
├───┼─────────────┼──────┤
│9     │口罩                      │1只         │
├───┼─────────────┼──────┤
│10    │手提袋                    │1只         │
└───┴─────────────┴──────┘

司法院資訊處製作；財團法人民間司法改革基金會備份。
